sl-SI: Vrsta rokavic: Rokavice; Kabriolet palčniki; Rokavice brez prstov; Rokavice; Palčniki; Snežne rokavice; Drugo
bg-BG: Тип облекло за ръце: Ръкавици за цели ръце; Конвертируеми ръкавици; Ръкавици без пръсти; Ръкавици; Детски ръкавици; Ръкавици за сняг; Други
nb: Håndklestype: Armehansker; Konvertible votter; Fingerløse hansker; Hansker; Votter; Snøkuler; Annet
zh-TW: 手飾類型: 手臂套; 兩用連指手套; 露指手套; 一般手套; 連指手套; 雪地手套; 其他
pl: Rodzaj odzieży na ręce: Rękawice na ramię; Rękawiczki mogące odsłonić palce; Rękawiczki bez palców; Rękawice; Łapawice; Rękawiczki na śnieg; Inne
de: Handschuhtyp: Armhandschuhe; Verwandelbare Fäustlinge; Fingerlose Handschuhe; Handschuhe; Fäustlinge; Schneehandschuhe; Sonstiges
zh-CN: 手套类型: 手臂手套; 翻盖手套; 无指手套; 手套; 连指手套; 滑雪手套; 其他
tr: El giysisi türü: Kol eldivenleri; Dönüştürülebilir eldivenler; Parmaksız Eldiven; Eldivenler; Mitten eldivenler; Kar eldivenleri; Diğer
ro-RO: Tip articole pentru mâini: Mănuși de protecție pentru brațe; Mănuși convertibile; Mănuși fără degete; Mănuși; Mănuși cu un deget; Mănuși de zăpadă; Altele
nl: Type handmode: Zwemhandschoenen; Converteerbare wanten; Vingerloze handschoenen; Handschoenen; Wanten; Sneeuwhandschoenen; Andere
cs: Typ rukavic: Rukavice na ruce; Konvertibilní palčáky; Bezprstové rukavice; Rukavice; Palčáky; Sněhové rukavice; Jiné
pt-PT: Tipo de luvas: Luvas de braço; Luvas convertíveis; Luvas sem dedos; Luvas; Luvas de lã; Luvas de neve; Outro
fr: Type de gants: Gants pour les bras; Mitaines transformables; Gants sans doigts; Gants; Moufles; Gants de neige; Autre
hr-HR: Vrsta rukavica: Duge rukavice; Preklopne rukavice; Rukavice bez prstiju; Rukavice; Rukavice s jednim prstom; Rukavice za snijeg; Ostalo
hu: Kézi viselet típusa: Karkesztyű; Átalakítható, egyujjas; Ujjatlan kesztyű; Kesztyű; Egyujjas kesztyű; Hókesztyű; Egyéb
lt-LT: Pirštinių tipas: Rankogaliai; Transformuojamos kumštinės pirštinės; Pirštinės be pirštų; Pirštinės; Kumštinės pirštinės; Sniego pirštinės; Kita
sv: Typ av handskar: Armhandskar; Konvertibla vantar; Fingerlösa handskar; Handskar; Vantar; Snöhandskar; Övrigt
es: Tipo de prendas de manos: Manguitos; Mitones convertibles; Guantes sin dedos; Guantes; Mitones; Guantes de nieve; Otros
fi: Käsivaatteen tyyppi: Käsivarsihanskat; Muunneltavat lapaset; Kynsikkäät; Hanskat; Lapaset; Lumihanskat; Muu
en: Handwear type: Arm gloves; Convertible mittens; Fingerless gloves; Gloves; Mittens; Snow gloves; Other
ja: ハンドウェアタイプ: アームグローブ; コンバーチブルミトン; 指なしグローブ; グローブ; ミトン; スノーグローブ; その他
it: Tipo di abbigliamento: Guanti da braccio; Muffole convertibili; Guanti senza dita; Guanti; Muffole; Guanti da neve; Altro
vi: Loại găng tay: Găng tay; Găng tay mui trần; Găng tay hở ngón; Găng tay; Bao tay; Găng tay tuyết; Khác
ru: Тип перчаток или варежек: Перчатки; Варежки-трансформеры; Перчатки без пальцев; Перчатки; Рукавицы; Перчатки для снега; Другое
ko: 핸드웨어 타입: 팔장갑; 컨버터블 벙어리장갑; 핑거리스 장갑; 글러브; 벙어리 장갑; 스노우 장갑; 기타
th: ประเภทเครื่องสวมมือ: ถุงมือแบบมีปลอกแขน; ถุงมือแบบปรับเป็น Mittens ได้; ถุงมือเปิดนิ้ว; ถุงมือ; ถุงมือแบบ Mittens; ถุงมือลุยหิมะ; อื่นๆ
sk-SK: Typ rukavíc: Rukavice na ruky; Konvertibilné palčiaky; Rukavice bez prstov; Rukavice; Palčiaky; Snežné rukavice; Iné
el: Τύπος γαντιών: Γάντια βραχιόνων; Μετατρέψιμα μονοκόμματα γάντια; Γάντια χωρίς δάχτυλα; Γάντια; Μονοκόμματα γάντια; Γάντια για το χιόνι; Άλλο
pt-BR: Tipo de luvas: Luvas de braço; Luvas conversíveis; Luvas sem dedos; Luvas; Mitenes; Luvas de neve; Outro
da: Handsketype: Armhandsker; Konvertible vanter; Fingerløse handsker; Handsker; Vanter; Snehandsker; Andet